臺灣彰化地方法院刑事判決　　　　　　　100年度易字第564號
聲　請　人　臺灣彰化地方法院檢察署檢察官
被　　　告　林裕勝
上列被告因傷害案件，經檢察官聲請簡易判決處刑（99年度偵字
第8695號），本院改依通常程序判決如下：
    主  文
林裕勝犯傷害罪，處拘役伍拾玖日，如易科罰金，以新臺幣壹仟
元折算壹日。
    犯罪事實
一、林裕勝為曾文助之外甥，雙方具有家庭暴力防治法第3條第4
    款所定之家庭成員關係，於民國99年5月23日上午10時40分
    許，在彰化縣伸港鄉曾家村55號，渠等因曾文助之先父曾金
    行（已歿）之遺產分配及研磨機等細故事項而生爭執，林裕
    勝竟基於傷害之犯意，於雙方爭執中徒手推打曾文助，致其
    跌倒因而受有腰椎閉鎖性骨折及腰椎椎間盤移位等傷害。
二、案經曾文助訴由彰化縣警察局和美分局報請臺灣彰化地方法
    院檢察署檢察官偵查起訴。
    理  由
一、關於證據能力之說明：
  (一)證人葉娟娟、曾丰瑜、曾秀燕於偵查中向檢察官所為證述，
    雖係被告以外之人於審判外之言詞陳述，為傳聞證據，然其
    於偵查中向檢察官所為證述，既經具結，且本院審酌該等言
    詞陳述係由證人出於自由意思而陳述，又無其他證據足認該
    等陳述有何顯不可信之情事等一切情況，依刑事訴訟法第15
    9條之1第2項規定，認上開證人於偵訊中之證述，自得採為
    認定本件犯罪事實所憑之證據。
  (二)證人即被害人曾文助、葉娟娟、曾丰瑜、曾秀燕、曾美惠、
    曾建華、曾婷於警詢時之證述，雖亦屬被告以外之人於審
    判外之言詞陳述，為傳聞證據，然經本院於審理時當庭直接
    提示而為合法之調查，被告均未於言詞辯論終結前對證據能
    力聲明異議，本院復審酌該等言詞陳述係由證人出於自由意
    思而陳述，並無非法取證之情況，依刑事訴訟法第159條之5
    之規定，認上開證人於警詢時之證述，具有證據能力。
  (三)本案其餘非供述證據，檢察官、被告亦不爭執證據能力，本
    院審酌該等證據作成及取得之程序均無違法之處，是後述所
    引用證據之證據能力均無疑義，合先敘明。
        證據並所犯法條
二、訊據被告林裕勝矢口否認涉有上開犯行，辯稱：沒有推打曾
    文助，他自己跌倒的云云。惟查，上開犯罪事實，業據證人
    即告訴人曾文助證述甚詳，核與證人即曾文助之妻、子葉娟
    娟、曾丰瑜之證述相符，並有秀傳醫療財團法人彰濱秀傳紀
    念醫院診斷證明書、100濱(醫)字第1000032號函及函附病歷
    、現場圖及現場照片等件在卷可證，雖被告辯稱曾文助是自
    己跌倒等語（見本院審理筆錄第33頁），證人即被告之阿姨
    曾秀燕、曾美惠、舅舅曾建華、母親曾婷於本院審理時亦
    均結證稱：曾文助是自己跌倒的等語（分見本院審理筆錄第
    15、19、24、29頁），但被告於警詢時稱：（曾文助是如何
    跌倒受傷？）沒有看到（見警卷第10頁背面），上開證人曾
    秀燕於警詢、偵查中均稱：「沒有看到」（見警卷第17頁、
    偵卷第22頁），證人曾美惠、曾建華於警詢時分別證稱：「
    沒有看到」（見警卷第19頁）、「全然忘記」（見偵卷第50
    頁）、證人曾婷於警詢時完全未提及被害人曾文助係自行
    跌倒等情（見警卷第13頁），於本院審理時卻均改稱目擊曾
    文助自己跌倒等語，所述前後顯然不同，如其確實目擊曾文
    助自行跌倒，縱然坦白陳述亦可顧及雙方親戚情誼，惟其卻
    均稱「沒有看到」、「忘記」等語，其後再改變陳述，所述
    均有可疑，而上開另證人曾文助、葉娟娟、曾丰瑜於警詢、
    偵查及本院審理時所述之主要情節均相符，互核亦相符，所
    述受傷情節又與上開診斷證明書、病歷所載傷勢相符，而曾
    文助確於事發當日就醫診治，所受上開傷害確屬新傷，亦據
    上開秀傳醫療財團法人彰濱秀傳紀念醫院函文記載明確，證
    人曾文助、葉娟娟、曾丰瑜上開證述顯較可採，上開證人曾
    秀燕、曾美惠、曾建華、曾婷所述難以採信，被告上開所
    辯，亦不可採。綜上，本件事證明確，被告犯行堪以認定。
三、核被告所為，係犯刑法第277條第1項之傷害罪。爰審酌被告
    與被害人曾文助為甥舅關係，被告係於雙方因細故爭執時動
    手推打致被害人跌倒受傷，被害人受傷之程度、被告否認犯
    行之態度等一切情狀，量處如主文所示之刑，並諭知易科罰
    金之折算標準。
據上論斷，應依刑事訴訟法第299條第1項前段，刑法第277條第1
項、第41條第1項前段，刑法施行法第1條之1第1項、第2項前段
，判決如主文。
本案經檢察官廖偉志到庭執行職務。
中    華    民    國   100    年    6     月    7     日
                     刑事第七庭       法  官  余仕明
以上正本證明與原本無異。
如不服本判決應於收受判決後10日內向本院提出上訴書狀，並應
敘述具體理由；其未敘述上訴理由者，應於上訴期間屆滿後20日
內向本院補提理由書（均須按他造當事人之人數附繕本）「切勿
逕送上級法院」。
告訴人或被害人對於判決如有不服具備理由請求檢察官上訴者，
其上訴期間之計算係以檢察官收受判決正本之日期為準。
中    華    民    國   100    年    6     月    7     日
                                      書記官  謝鈴玉
附錄本案論罪科刑法條全文：
中華民國刑法第277條
（普通傷害罪）
傷害人之身體或健康者，處 3 年以下有期徒刑、拘役或 1 千元
以下罰金。
犯前項之罪因而致人於死者，處無期徒刑或 7 年以上有期徒刑
；致重傷者，處 3 年以上 10 年以下有期徒刑。